【裁判字號】    92,交抗,723
【裁判日期】    920909
【裁判案由】    聲明異議
【裁判全文】
臺灣高等法院臺中分院刑事裁定                    九十二年度交抗字第七二三號
    抗  告  人
    即受處分人  甲○○
右抗告人因聲明異議案件，不服臺灣台中地方法院中華民國九十二年七月三十日所為
裁定（九十二年度交聲字第五九七號）提起抗告，本院裁定如左：
    主      文
抗告駁回。
    理      由
一、按汽車駕駛人不遵守道路交通標誌、標線、號誌之指示者，處新台幣九百元以上
    一千八百元以下罰鍰，並記違規點數一點，道路交通管理處罰條例第六十條第二
    項第三款、第六十三條第一項第一款分別定有明文。原裁定以抗告人即受處分人
    （以下簡稱為受處分人）甲○○於民國（下同）九十二年二月廿七日十二時十八
    分許，駕駛車牌ＳＮＮ－３３１號機車，行經台中市○○路與五權路口因紅燈超
    越停止線，經警舉發之事實，有台中市○○○○○道路交通管理事件通知單及台
    中市警察局第三分局九十二年五月廿日中分三交字第０９２００２０２８０號函
    等各一份附卷可按。至受處分人聲明異議雖辯稱：本件要行二段式左轉，因該區
    無機車待轉區，是原處分於法不合云云。但查道路交通管理處罰條例第七條第一
    項規定：「道路交通管理之稽查、違規之紀錄，由交通勤務警察，或依法令執行
    交通稽查任務之人員執行之」，本件交通勤務警察為維持交通秩序，依法執行職
    務，立場應是客觀公正，且與受處分人素不相識，亦無宿怨，當無故意誣攀之理
    ，是其所為舉發，應屬依法有據，堪足採信。認受處分人上開聲明異議，並不足
    取，受處分人之違規行為，堪以認定，原處分機關交通部公路局台中區監理所台
    中市○○○○道路交通管理處罰條例第六十條第二項第三款、第六十三條第一項
    第一款之規定予以裁處受處分人罰鍰新台幣一千八百元，並記違規點數一點，並
    無不合，爰予以維持，並裁定駁回受處分人之聲明異議，經核於法並無違誤。至
    受處分人抗告意旨雖指稱：（一）原裁定以系爭路段未施行二段式左轉，謂其行
    為於法不合，並不合理，蓋台中市○○○路口有待轉區或無待轉區，其如何一一
    細數之，其作了待轉之動作，不是更守法嗎？況該路段現已施行二段式左轉，益
    見其並無不法。（二）眾人皆知取締安全帽罰鍰五百元，警員可得二百五十元業
    績獎金，本件交通警員正午時分頂著烈日定點偷拍，倘無利可圖，豈有公務員會
    如此？（三）原審法官立場缺乏客觀，一味站在警員之立場評斷此事，令人不服
    云云。惟查案發時系爭路段非實施機車二段式左轉，有上開台中市警察局第三分
    局九十二年五月廿日中分三交字第０９２００２０２８０號函足按。另受處分人
    於上開時間確有「因紅燈超越停止線」之違規事實，亦有現場照片一張在卷可稽
    。是原處分機關以受處分人因紅燈超越停止線，而依道路交通管理處罰條例第六
    十條第二項第三款、第六十三條第一項第一款之規定予以裁處罰鍰新台幣一千八
    百元，並記違規點數一點，於法洵屬有據。至該路段縱嗣已實施機車二段式左轉
    ，但受處分人行為時既尚未實施機車二段式左轉，則其於該路段「因紅燈超越停
    止線」，自應受罰。另受處分人所提之其他理由，核非適法之抗告理由。是受處
    分人之抗告，並無理由，應予駁回。
二、據上論結，應依刑事訴訟法第四百十二條，裁定如主文。
中      華      民      國      九十二  年      九      月      九      日
                                臺灣高等法院臺中分院刑事第八庭
                審判長法  官  羅  得  村
                                            法  官  陳  毓  秀
                                            法  官  劉  榮  服
右正本證明與原本無異。
不得再抗告。
                                            書記官  陳  俞  豪
中      華      民      國      九十二  年      九      月      十      日
                                                                        Ａ


司法院資訊處製作；財團法人民間司法改革基金會備份。
